Minutes et répertoires du notaire Romain FORTIER, 2 décembre 1691 - 23 novembre 1728 (étude XXXI)
Archives nationales
- Minutes de Romain FORTIER, décembre 1691 - 1728; MC/ET/XXXI/1 - MC/ET/XXXI/92
  - Minutes. 1717, janvier - 1717, avril, janvier 1717 - avril 1717; MC/ET/XXXI/61
    - Compte et obligation concernant le sieur Bofrand, architecte du prince de Rohan., 15 février 1717; MC/ET/XXXI/61
      compte; obligation; Boffrand, Germain (1667-1754); architecte
    - Compte et obligation concernant Pierre-Nicolas Delespine, entrepreneur de bâtiments (absent) avec mention d'une maison qu'il devait construire à Saint-Ouen pour le prince de Rohan., 15 février 1717; MC/ET/XXXI/61
      compte; obligation; Saint-Ouen (Seine-Saint-Denis); Delespine, Pierre Nicolas (1650-1709?); Soubise, Hercule Mériadec de Rohan (1669-1749, prince de); chef d'entreprise
    - Compte et obligation concernant une maison construite à Saint-Ouen, pour le prince de Rohan, par César Delaistre, entrepreneur de bâtiments, sous la conduite de monsieur Bofrand, architecte de S.A. et de monsieur de la Suze (59503 livres)., 15 février 1717; MC/ET/XXXI/61
      compte; obligation; Saint-Ouen (Seine-Saint-Denis); Boffrand, Germain (1667-1754); Delaistre, César; Soubise, Hercule Mériadec de Rohan (1669-1749, prince de); chef d'entreprise
    - Anguier (Charles) menuisier des bâtiments du roi § Consentement, 23 février 1717; MC/ET/XXXI/61
      Anguier, Charles
    - Devis et marché pour le maréchal de Villars en son Hôtel, avec Olivier Fouquet de Sainte-Olive pour maçon, et le sieur de Cotte, premier architecte des bâtiments du roi, pour les dessins., 14 avril 1717; MC/ET/XXXI/61
      devis; marché; Cotte, Robert de (1656-1735); Fouquet de Sainte Olive, Olivier; Villars, Louis Hector (1653-1734, duc de); architecte
    - Indemnité et rétrocession. Etienne Lefebvre. Maître à danser. Faubourg Saint Lazare., 15 avril 1717; MC/ET/XXXI/61
      indemnité; cession; Saint-Laurent (paroisse); Lefebvre, Etienne; enseignant; danseur
    - Constitution concernant Charles-Philippe Meseretz, architecte, banquier expéditionnaire, rue Neuve-des-Petits-Champs., 20 avril 1717; MC/ET/XXXI/61
      constitution de rente; Neuve-des-Petits-Champs (rue); Meseretz, Charles Philippe de; architecte; banquier
    - Transport de bail concernant Louis Silvestre le jeune, peintre ordinaire du roi, et professeur en son Académie de peinture et sculpture., 22 avril 1717; MC/ET/XXXI/61
      Silvestre, Louis (le jeune); peintre; enseignant
  - Minutes. 1717, mai - 1717, août, mai 1717 - août 1717; MC/ET/XXXI/62
    - Motel (Etienne) Valet de chambre, tapissier de Madame la Dauphine à Versailles § Constitution à la veuve de .., 8 mai 1717; MC/ET/XXXI/62
      constitution de rente; Motel, Etienne
    - Devis et marché de charpenterie pour la construction d'un bâtiment que la maréchal de Villars veut construire dans son hôtel sis rue de Grenelle, suivant les dessins faits par monsieur de Cotte, premier architecte du roi., 12 mai 1717; MC/ET/XXXI/62
      Aucun dessin.
      devis; marché; Grenelle (rue de); Cotte, Robert de (1656-1735); Villars, Louis Hector (1653-1734, duc de); architecte; maréchal-ferrant
    - Devis et marché de maçonnerie, charpenterie etc... pour la construction d'un corps de logis à neuf en une maison rue de la Contrescarpe, par Charles Bono, maçon., 28 mai 1717; MC/ET/XXXI/62
      devis; marché; Contrescarpe (rue de la); Bono, Charles; maçon
    - Vente de maison à Louis Poissant, maître sculpteur, grande rue du Faubourg Saint-Honoré., 6 juin 1717; MC/ET/XXXI/62
      acte de vente; Faubourg-Saint-Honoré (rue du); Poissant, Louis; sculpteur
    - Ladoyreau (Pierre), marchand orfèvre, rue de Cléry § Consentement de la veuve de .., 17 juin 1717; MC/ET/XXXI/62
      ratification; Ladoyreau, Pierre
    - Procès verbal de l'estimation par Jean-Baptiste Loir, architecte juré expert et entrepreneur des bâtiments du roi, d'une maison sise à Soisy, avec dépendances et meubles., 1er juillet 1717; MC/ET/XXXI/62
      procès-verbal; Loir, Bernard Jean-Baptiste (?); architecte; chef d'entreprise
    - Quittance et mainlevée concernant Jean-François Bonnemain, maître sculpteur, grande rue du Faubourg Saint-Antoine., 15 juillet 1717; MC/ET/XXXI/62
      quittance; mainlevée; Faubourg-Saint-Antoine (rue du); Bonnemain, Jean François; sculpteur
    - Bienvenu (Jacques Goyer dit) Tapissier valet de chambre du roi à Versailles § Sentence arbitrale déposée, 28 juillet 1717; MC/ET/XXXI/62
      Bienvenu, Jacques Goyer Dit
  - Minutes. 1717, septembre - 1717, décembre, septembre 1717 - décembre 1717; MC/ET/XXXI/63
    - Rohan Rohan (duché pairie de) anciennement appelé duché de Fontenay § Bail à ferme par le prince de Rohan de tous les revenus du .. (bâtiments consistent en un tour parquet horloge grenier etc.) moyennant 2100 l. par an, 13 septembre 1717; MC/ET/XXXI/63
    - Vaillant (Jacques Antoine) tapissier rue Froidmanteau § transport de droits successifs, 21 septembre 1717; MC/ET/XXXI/63
      transport de droits; Vaillant, Jacques Antoine
    - Cholet (Claude Nicolas) marchand Verrier-faïencier rue Saint Honoré § déclaration, 30 septembre 1717; MC/ET/XXXI/63
      déclaration; Cholet, Claude Nicolas
    - Compte de communauté et mentions de paiement à Michel de Meseretz, architecte, pour les vacations de la visite des ouvrages de maçonnerie faits pour Jean-Pierre de Maridat, conseiller au Parlement de Metz., 7 octobre 1717; MC/ET/XXXI/63
      compte; Maridat, Jean Pierre de; Meseretz, Michel de; architecte
    - Compte de communauté concernant Pierre Testard, peintre, avec mention de paiement (6 l.) pour la prisée des tableaux, avec quittance du 8 août 1716., 7 octobre 1717; MC/ET/XXXI/63
      compte; Testard, Pierre (16..?-1749); peintre
    - Lefevre (Sebastien Vincent) marchand tapissier rue Traversine § bail de meubles, 12 octobre 1717; MC/ET/XXXI/63
      bail; Lefevre, Sebastien Vincent
    - Perot (Nicolas Joseph), maître peintre, quai de la Mégisserie § Mariage de la fille de .., 16 octobre 1717; MC/ET/XXXI/63
      contrat de mariage; Perot, Nicolas Joseph
    - Orta (Francois) maître tapissier rue Saint Sauveur § quittance, 23 octobre 1717; MC/ET/XXXI/63
      quittance; Orta, Francois
    - Dubreuil (François), marchand orfèvre joaillier, aux Galeries du Louvre § Mariage de .., 20 novembre 1717; MC/ET/XXXI/63
      contrat de mariage; Dubreuil, François
    - Fleury (Charles François), orfèvre, rue de la Savaterie § Mariage de .., 21 novembre 1717; MC/ET/XXXI/63
      contrat de mariage; Fleury, Charles François
    - Plessis (Antoine), maître menuisier, rue Saint-Nicaise § Transport, 24 novembre 1717; MC/ET/XXXI/63
      cession; Plessis, Antoine
    - Plessis (Antoine), maître menuisier, rue Saint-Nicaise § Mariage de .., 26 novembre 1717; MC/ET/XXXI/63
      contrat de mariage; Plessis, Antoine
    - Delastre (Jean) maître fondeur rue Thévenot § Mariage de la fille de -, 30 novembre 1717; MC/ET/XXXI/63
      contrat de mariage; Delastre, Jean
    - Convention: Louis Gautier de Saint-Edme, Marc-Antoine Alar. Rue des Boucheries.Théâtre., 9 décembre 1717; MC/ET/XXXI/63
      convention; Alar, Marc-Antoine; Saint-Edme, Louis Gautier de
    - Engagement par Louis GAUTIER de SAINT-EDME, bourgeois de Paris, rue des Quatre-Vents, et Marie DUCHEMIN, sa femme, de Pierre ALAR, seul sauteur des plaisirs du roi, de Marguerite DELALAUZE, sa femme, et de Marc-Antoine ALAR, leur fils, pour la foire Saint-Germain prochaine. Alar jouera les rôles de Scaramouche et d'Arlequin dans les scènes nocturnes. Alar fils fera ses exercices et la dame Alar recevra les billets., 9 décembre 1717; MC/ET/XXXI/63
      Théâtre XVIIIe siècle (395 actes), par Valérie Brousselle, Guillaume Nahon, Xenia Pamfilova, v. 1960-2000 (fichier papier entièrement dématérialisé; voir contexte dans le Plan d’orientation général - Notaires de Paris, guides thématiques du Minutier).
      Date de création de la notice: 2003
      Alar, Marc Antoine; Alar, Pierre; Delalauze, Marguerite; Duchemin, Marie; Gautier de Saint-Edme, Louis
    - Marcault (Nicolas), marchand orfèvre joaillier, rue Saint-Louis § Consentement, 14 décembre 1717; MC/ET/XXXI/63
      ratification; Marcault, Nicolas
    - Miel (Laurent) émailleur et faïencier rue du Grand Hurleur § transaction, 23 décembre 1717; MC/ET/XXXI/63
      accord; Miel, Laurent
    - Devis et marché de fouille, maçonnerie, charpenterie etc... qu'il convient de faire pour la construction d'un petit bâtiment sis sur une place à Rueil, pour un vigneron, par Louis Hutray, maçon, à Rueil., 27 décembre 1717; MC/ET/XXXI/63
      devis; marché; Rueil-Malmaison (Hauts-de-Seine); Hutray, Louis; maçon; viticulteur
    - Hardy (Jean) menuisier à Angerville § Vente de maison et terre à .., 28 décembre 1717; MC/ET/XXXI/63
      acte de vente; Hardy, Jean
  - Minutes. 1718, janvier - 1718, avril, janvier 1718 - avril 1718; MC/ET/XXXI/64
    - Destain (Pierre) maître maçon rue de la Sourdière § Devis et marché (réparations), 3 janvier 1718; MC/ET/XXXI/64
      devis; marché; Destain, Pierre
    - Plessis (Antoine), maître menuisier, rue Saint-Nicaise § Consentement, 18 janvier 1718; MC/ET/XXXI/64
      ratification; Plessis, Antoine
    - Contrat de mariage de Jean-Baptiste Dollin, graveur des médailles du roi et marchand à Paris, rue Froidmanteau, et mademoiselle Duchamp., 21 janvier 1718; MC/ET/XXXI/64
      contrat de mariage; Froidmanteau (rue); Dollin, Jean-Baptiste; Duchamp (Mlle); commerçant; graveur
    - Inventaire après décès de Marie Desgodets, femme de François Rabuty, libraire, avec la signature d'Antoine Desgodets, architecte des bâtiments du roi et de l'Académie royale d'architecture, en qualité de tuteur., 5 février 1718; MC/ET/XXXI/64
      inventaire après décès; Desgodets, Antoine; Desgodets, Marie; Rabuty, François; architecte; architecte; libraire
    - Vatebled (Jacques) fondeurs rue des Moineaux § donation et création de pension, 8 mars 1718; MC/ET/XXXI/64
      donation; Vatebled, Jacques
    - REGIMENT (Vente de) Régiment de cavallerie (Vente du) § Vente par Nicolas Alexis Le Cordier, marquis du Troncq, mestre de camp d'un Vente de REGIMENT de son nom, et à présent maréchal des camps et armées du roi, de son régiment au maréchal de Villars pour le marquis de Villars, fils du maréchal, moyennant 22.500 c. 22.500 l., 11 mars 1718; MC/ET/XXXI/64
      acte de vente; Régiment, Vente de
    - Attestation aux dires de Jean-Baptiste Dollin, marchand orfèvre, graveur des médailles du roi, rue Froidmanteau., 18 mars 1718; MC/ET/XXXI/64
      attestation; Froidmanteau (rue); Dollin, Jean-Baptiste; graveur; orfèvre
    - Société pour les représentations des foires Saint-Laurent et Saint-Germain. Bail à la même date., 24 mars 1718; MC/ET/XXXI/64
      acte de société; bail
  - Minutes. 1718, mai - 1718, août, mai 1718 - août 1718; MC/ET/XXXI/65
    - Rivet (Jacques) maître brodeur rue Neuve Saint Laurent § Inventaire après décès de .., 14 mai 1718; MC/ET/XXXI/65
      inventaire; Rivet, Jacques
    - Prevost (Antoine) tailleur de pierres à Ravenel en Picardie § Mariage de la fille du feu .., 14 mai 1718; MC/ET/XXXI/65
      contrat de mariage; Prevost, Antoine
    - Rivet (Jacques) maître brodeur rue Neuve Saint Laurent § renonciation à la communauté, 27 mai 1718; MC/ET/XXXI/65
      Rivet, Jacques
    - Lutray (Sébastien) maçon à Rueil § titre nouvel, 6 juin 1718; MC/ET/XXXI/65
      titre nouvel; Lutray, Sébastien
    - Tiquet (François), peintre, rue Saint Laurent § Mariage de, 6 juin 1718; MC/ET/XXXI/65
      contrat de mariage; Tiquet, François
    - Devis et marché des ouvrages de maçonnerie qu'il convient de faire pour monsieur Godeau, pour un bâtiment à neuf qu'il désire construire sur une place à la Basse-Courtille, par François Frauchet, maître maçon., 3 juillet 1718; MC/ET/XXXI/65
      devis; marché; Courtille (hameau); Frauchet, François; Godeau (M.); maçon
    - Devis et marché des ouvrages de charpenterie qu'il convient de faire pour monsieur Godeau, pour un bâtiment à la Basse-Courtille., 7 juillet 1718; MC/ET/XXXI/65
      devis; marché; Courtille (hameau); Godeau (M.)
    - Devis et marché des ouvrages de serrurerie qu'il convient de faire pour monsieur Godeau, pour un bâtiment à la Basse-Courtillen., 7 juillet 1718; MC/ET/XXXI/65
    - Devis et marché des ouvrages de menuiserie qu'il convient de faire pour monsieur Godeau, pour un bâtiment à la Basse-Courtille., 8 juillet 1718; MC/ET/XXXI/65
    - Heurtel dit Freville (Louis) maître serrurier grande rue du fg Saint Honoré § Constitution, 8 juillet 1718; MC/ET/XXXI/65
      constitution de rente; Heurtel dit Freville, Louis
    - Michault (Jacques), maître menuisier, rue des Moineaux § Quittance portant mainlevée, 13 juillet 1718; MC/ET/XXXI/65
    - LeBreton (Henri), maître peintre, rue d'Argenteuil § bail, 15 juillet 1718; MC/ET/XXXI/65
      bail; Lebreton, Henri
    - Devis et marché des ouvrages de couverture qu'il convient de faire pour monsieur Godeau, pour un bâtiment à la Basse-Courtille., 19 juillet 1718; MC/ET/XXXI/65
    - Menneville (Jean Christophe), peintre, au Palais des Tuilleries § quittance de remboursement, 23 juillet 1718; MC/ET/XXXI/65
      quittance; Menneville, Jean Christophe
    - Minoche (Nicolas) maître horloger au pont Marie § Quittances de remboursement, 1er août 1718; MC/ET/XXXI/65
      quittance; Minoche, Nicolas
    - Camus (Nicolas Germain) maître fondeur rue au Maire § Mainlevée, 3 août 1718; MC/ET/XXXI/65
      Camus, Nicolas Germain
    - Beaunier (Antoine) marchand potier d'étain au Marché Neuf § Constitution, 10 août 1718; MC/ET/XXXI/65
    - Dépôt d'une procuration faite par Pierre Nicolas Delespine, père de Pierre-Charles Delespine, architecte rue Sainte-Apolline (à Marseille, le 20 mars 1718)., 16 août 1718; MC/ET/XXXI/65
      dépôt de pièces; procuration; Sainte-Apolline (rue); Delespine, Nicolas (16..-1728); Delespine, Pierre Charles; architecte
    - Latray (Jean) maçon à Rueil § Devis et marché (augmentation et un petit bâtiment pour un vigneron), 26 août 1718; MC/ET/XXXI/65
      devis; marché; Latray, Jean
  - Minutes. 1718, septembre - 1718, décembre, septembre 1718 - décembre 1718; MC/ET/XXXI/66
    - Michel (Joseph) maître ébéniste Cloître Saint Jean de Latran § Création de rente viagère à .., 1er septembre 1718; MC/ET/XXXI/66
      Michel, Joseph
    - Clément (Claude) maître menuisier; rue Boucherat § Constitution, 2 septembre 1718; MC/ET/XXXI/66
      constitution de rente; Clément, Claude
    - Loger (François) maçon, entrepreneur des bâtiments rue du Chant de l'Alouette § obligation, 22 septembre 1718; MC/ET/XXXI/66
      obligation; Loger, François
    - Colas (Louis) fondeur rue Saint Martin § Mariage de .., 25 septembre 1718; MC/ET/XXXI/66
      contrat de mariage; Colas, Louis
    - Convention concernant Jean-François Carlier, architecte et dessinateur des bâtiments du roi, rue de Matignon., 17 octobre 1718; MC/ET/XXXI/66
      convention; Matignon (rue); Carlier, Jean François; architecte; dessinateur
    - Du Breuil (François) marchand joaillier place Dauphine § partage, 18 octobre 1718; MC/ET/XXXI/66
      partage; Du Breuil, François
    - Doyen (François) horloger rue Saint Jacques § Quittance, 20 octobre 1718; MC/ET/XXXI/66
      quittance; Doyen, François
    - Inventaire après décès de Jean-François Carlier, architecte et dessinateur des bâtiments du roi, rue de Matignon., 26 octobre 1718; MC/ET/XXXI/66
      inventaire après décès; Matignon (rue); Carlier, Jean François; architecte; dessinateur
    - Pernot (Claude Edme), maître peintre, rue des Vieux Augustins § bail, 26 octobre 1718; MC/ET/XXXI/66
      bail; Pernot, Claude Edme
    - Menerat (Antoine) Sculpteur à Paris § bail, 26 octobre 1718; MC/ET/XXXI/66
      bail; Menerat, Antoine
    - Gaudron (Regnault) ébéniste du roi rue de Richelieu § bail, 31 octobre 1718; MC/ET/XXXI/66
    - Gaudron (Regnault) marchand ébéniste rue de Richelieu § bail, 7 novembre 1718; MC/ET/XXXI/66
    - Delorme (Simon) maître tapissier rue Saint Honoré § Quittance de la veuve de .., 12 novembre 1718; MC/ET/XXXI/66
      quittance; Delorme, Simon
    - Mahon (Antoine) architecte et maître maçon rue du Vertbois § Mariage de la fille de .., 17 novembre 1718; MC/ET/XXXI/66
      contrat de mariage; Mahon, Antoine
    - Heurtel dit Freville (Louis) maître serrurier grande rue du fg, Saint Honoré § Constitution, 10 décembre 1718; MC/ET/XXXI/66
    - Maron (Guillaume), menuisier à Colombes § Titre nouvel, 28 décembre 1718; MC/ET/XXXI/66
      titre nouvel; Maron, Guillaume
    - Devis et marché de maçonnerie, charpenterie etc... qu'il faut faire pour Jacques Goy, voiturier par terre, en une maison sise grande rue du Faubourg Saint-Honoré, par Louis Paignault, maître maçon, et autres., 30 décembre 1718; MC/ET/XXXI/66
      devis; marché; Faubourg-Saint-Honoré (rue du); Goy, Jacques; Paignault, Louis; maçon; transporteur de marchandises
    - Garnier (Guillaume), peintre § Mainlevée à la veuve de .., 30 décembre 1718; MC/ET/XXXI/66
      mainlevée; Garnier, Guillaume
  - Minutes. 1719, janvier - 1719, mai, janvier 1719 - mai 1719; MC/ET/XXXI/67
    - Mayer (Pierre) Sculpteur rue de la Lune § transport de droits successifs, 7 janvier 1719; MC/ET/XXXI/67
      transport de droits; Mayer, Pierre
    - Mathier (Etienne) marchand tapissier à Paris § Convention de la veuve de .., 5 février 1719; MC/ET/XXXI/67
      Mathier, Etienne
    - Mariage (Pierre) maître peintre rue de Grenelle § Mariage de .., 12 février 1719; MC/ET/XXXI/67
      contrat de mariage; Mariage, Pierre
    - Monvoisin (François) maître brodeur rue Neuve Saint Denis § Mariage du fils de .., 14 février 1719; MC/ET/XXXI/67
      contrat de mariage; Monvoisin, François
    - Vatebled (Philippe), maître menuisier, rue des Moineaux § Titre nouvel, 14 février 1719; MC/ET/XXXI/67
      titre nouvel; Wattebled, Philippe
    - Monvoisin (René François) brodeur rue Neuve Saint Denis § Mariage de .., 19 février 1719; MC/ET/XXXI/67
      contrat de mariage; Monvoisin, René François
    - Philippes (Jean Louis), menuisier, rue d'Argenteuil § Compte d'exécution testamentaire, 25 avril 1719; MC/ET/XXXI/67
      compte d'exécution testamentaire; Philippes, Jean Louis
    - Inventaire après décès de Gabriel-Jean-Baptiste Nivelle de La Chaussée, oncle de Pierre-Claude Nivelle de La Chaussée, bourgeois de Paris, auteur dramatique, rue Saint-Denis, héritier par représentation du défunt Charles-Claude Nivelle de La Chaussée, son père., 31 mai 1719; MC/ET/XXXI/67
      inventaire après décès; Saint-Denis (rue); Nivelle de La Chaussée, Pierre-Claude; Nivelle de La Chaussée, Gabriel-Jean; Nivelle de La Chaussée, Charles-Claude; écrivain
  - Minutes. 1719, juin - 1719, septembre, juin 1719 - septembre 1719; MC/ET/XXXI/68
    - BÂTIMENTS du Roi (Trésorier des) § Sommation à Jeanne COUSTAU, veuve de Jean JACQUELIN. .., 8 mai 1604; MC/ET/XXXI/68; fol. II/C/XXXV
      Artisans XVIIe, par M. Jurgens, M.A. Fleury, R. Gourmelon et le personnel du Minutier central, 1954-1996 (fichier papier entièrement dématérialisé; voir contexte dans le Plan d’orientation général - Notaires de Paris, guides thématiques du Minutier).
      Cousteau, Jeanne; Jacquelin, Jean
    - Beaunier (Antoine) maître potier d'étain au Marché Neuf § Constitution, 11 juillet 1719; MC/ET/XXXI/68
    - Durant (Jacques) appareilleur pour les bâtiments, grande rue du fg Saint Honoré § Mariage de .., 23 juillet 1719; MC/ET/XXXI/68
      contrat de mariage; Durant, Jacques
    - Plessis (Antoine), maître menuisier, rue Saint-Nicaise § Bail de place, 23 juillet 1719; MC/ET/XXXI/68
      bail; Plessis, Antoine
    - Delahaize (Claude) maître et marchand tapissier rue de Richelieu § quittance, 11 août 1719; MC/ET/XXXI/68
      quittance; Delahaize, Claude
    - Daigremont (Jacques) maître serrurier rue des Vieux Augustins § quittance de remboursement, 11 septembre 1719; MC/ET/XXXI/68
      quittance; Daigremont, Jacques
  - Minutes. 1719, octobre - 1719, novembre, octobre 1719 - novembre 1719; MC/ET/XXXI/69
    - Plessis (Antoine), maître menuisier, rue Saint-Nicaise § Quittance au Roi .., 2 octobre 1719; MC/ET/XXXI/69
      quittance; Plessis, Antoine
    - Maillard (Julien Gabriel), menuisier ordinaire du roi, rue d'Argenteuil. § Quittance au roi., 10 novembre 1719; MC/ET/XXXI/69
      quittance; Maillard, Julien Gabriel
  - Minutes. 1719, décembre, décembre 1719; MC/ET/XXXI/70
    Annexé, diverses minutes adirées.
    - Doublet (Jean Hubert), peintre, rue Sainte-Anne .. § Décharge en forme de partage .., 24 décembre 1714; MC/ET/XXXI/70
      partage; Doublet, Jean Hubert
    - Quittance au roi concernant Guillaume Hulot, sculpteur, place du Louvre., 19 décembre 1719; MC/ET/XXXI/70
      quittance; Louvre (place du); Hulot, Guillaume; sculpteur
  - Minutes. 1720, janvier - 1720, février, janvier 1720 - février 1720; MC/ET/XXXI/71
    - Langlois (Noël), marchand orfèvre, Pont au Change § Cautionnement .., 6 janvier 1720; MC/ET/XXXI/71
      cautionnement; Langlois, Noël
    - ALLOUET (Nicolas) Maître tapissier Rue Saint Martin § Bail .., 9 janvier 1720; MC/ET/XXXI/71
      bail; Allouet, Nicolas
    - Reconnaissance de marché passé pour tous les ouvrages de maçonnerie etc... pour la construction d'une maison sise rue de Richelieu, au profit de Jean Cherré, conseiller du roi, par l'architecte Charles Ju., 1er février 1720; MC/ET/XXXI/71
      reconnaissance; Richelieu (rue de); Cherré, Jean; Ju, Charles; architecte
    - Reconnaissance de marché concernant Charles Ju, architecte du duc d'Orléans, entrepreneur de bâtiments, cour des cuisines du Palais-Royal., 1er février 1720; MC/ET/XXXI/71
      reconnaissance; marché; Palais Royal; Ju, Charles; architecte; chef d'entreprise
    - LEFEBVRE (Sebastien Vincent) Tapissier Rue Traversière § Mariage .., 9 février 1720; MC/ET/XXXI/71
      contrat de mariage; Lefebvre, Sebastien Vincent
    - Burlin (Nicolas Eustache), peintre, rue Comtesse d'Artois § Mariage .., 9 février 1720; MC/ET/XXXI/71
      contrat de mariage; Burlin, Nicolas Eustache
    - Contrat de mariage d'Antoine de Berey, graveur du roi, paroisse Saint-Hilaire, fils de Claude-Auguste de Berey, graveur ordinaire du roi., 12 février 1720; MC/ET/XXXI/71
      contrat de mariage; Berey, Antoine de; Berey, Claude Auguste de; graveur; graveur
    - BEAUNIER (Antoine) Maître potier d'étain au marché neuf Saint-Germain § Constitution .., 28 février 1720; MC/ET/XXXI/71
  - Minutes. 1720, mars - 1720, mai, mars 1720 - mai 1720; MC/ET/XXXI/72
  - Minutes. 1720, juin - 1720, août, juin 1720 - août 1720; MC/ET/XXXI/73
    - CHEVIGNY (Antoine) Maître doreur Rue Saint Honoré § Mainlevée .., 2 juillet 1720; MC/ET/XXXI/73
      Chevigny, Antoine
    - Menuisier (apprentissage) § Mise en .. de Levasseur (Louis), pour 6 ans chez Vatebled (Philippe), qui le couche, loge, blanchit, moyennant 200 livres, 3 juillet 1720; MC/ET/XXXI/73
      contrat d'apprentissage; Levasseur, Louis; Wattebled, Philippe
    - Vatebled (Philippe), maître menuisier, rue des Moineaux § Mise en apprentissage chez .., 3 juillet 1720; MC/ET/XXXI/73
      contrat d'apprentissage; Wattebled, Philippe
    - LECAT (Jacques) Maître Cartier Rue Saint Roch .. § Bail .., 8 juillet 1720; MC/ET/XXXI/73
      bail; Lecat, Jacques
    - DUPERON (Michel Ange) Ebéniste § Quittance, 25 juillet 1720; MC/ET/XXXI/73
      quittance; Duperon, Michel Ange
    - DELASTRE (Jean) Maître fondeur Rue Thévenot paroisse Saint-Sauveur § Inventaire après décès de .., 1er août 1720; MC/ET/XXXI/73
      inventaire; Delastre, Jean
    - CRON (Jean) Horloger Rue Saint-Germain-l'Auxerrois § Inventaire après décès de la femme de .., 5 août 1720; MC/ET/XXXI/73
      inventaire; Cron, Jean
    - VERNEAU (Etienne) Sculpteur Rue Neuve Saint-Martin § Vente -, 8 août 1720; MC/ET/XXXI/73
      acte de vente; Verneau, Etienne